ko: 절단 헤드 유형: 예초기 날; 브러시 나이프; 잔디 날; 플라스틱 날; 스트링 라인; 기타
es: Tipo de cabezal de corte: Cuchilla desbrozadora; Espátula; Hoja para hierba; Hoja para plástico; Línea de cadena; Otros
ro-RO: Tipul capului de tăiere: Lamă pentru tufișuri; Cuțit pentru tufișuri; Lamă pentru iarbă; Lamă din plastic; Fir de tăiere; Altele
sk-SK: Typ reznej hlavy: Kotúč krovinorezu; Nôž krovinorezu; Kotúč na kosenie trávy; Plastový kotúč; Struna; Iné
it: Tipo di testa di taglio: Lama per decespugliatore; Coltello per decespugliatore; Lama per erba; Lama di plastica; Lama per filo; Altro
cs: Typ řezné hlavy: Nůž na křovinořez; Vyžínací nůž; Nůž na trávu; Plastový nůž; Struna do křovinořezu; Jiné
hr-HR: Vrsta rezne glave: Oštrica rezača za grmove; Nož za šiblje; Oštrica; Plastična oštrica; Najlonska nit; Ostalo
ru: Тип режущей головки: Лезвие кустореза; Нож-щетка; Лезвие для травы; Пластиковое лезвие; Леска; Другой
zh-CN: 切割头类型: 割灌机刀片; 割灌刀; 割草刀片; 塑料刀片; 打草绳; 其他
de: Schneidkopftyp: Freischneidermesser; Trimmer; Grasschneide; Kunststoffklinge; Fadenkopf; Sonstiges
en: Cutting head type: Brush cutter blade; Brush knife; Grass blade; Plastic blade; String line; Other
fr: Type de tête de coupe: Lame de débroussailleuse; Couteau de débroussaillage; Lame d’herbe; Lame en plastique; Fil nylon; Autre
hu: Vágófej típusa: Bozótvágó penge; Bozótvágó kés; Fűvágó penge; Műanyag penge; Vágószál; Egyéb
bg-BG: Тип режеща глава: Нож за тример; Нож за храсти; Нож за трева; Пластмасово острие; Корда; Друго
nl: Type snijkop: Bosmaaierblad; Brush mes; Grashalm; Kunststof mes; Trimdraad; Overig
sl-SI: Vrsta rezalne glave: Rezilo za kosilnico; Nož za krtačo; Rezilo trave; Plastično rezilo; Vrvica; Druga
tr: Kesici kafa tipi: Çalı kesme bıçağı; Çalı bıçağı; Çim bıçağı; Plastik bıçak; Misina ipi; Diğer
fi: Leikkuupään tyyppi: Raivaussahan terä; Raivausterä; Ruohoterä; Muoviterä; Siima; Muu
lt-LT: Pjovimo galvutės tipas: Krūmapjovės peilis; Šepečio peilis; Žolės peilis; Plastikinis peilis; Virvės linija; Kita
sv: Typ av skärhuvud: Röjknivsblad; Borstkniv; Grässtrå; Plastblad; stränglinje; Övrigt
da: Skærehovedtype: Buskrydderblad; Kniv til buske; Græsblad; Plastikblad; Snorlinje; Andet
el: Τύπος κεφαλής κοπής: Λεπίδα θαμνοκοπτικού; Μαχαίρι θαμνοκοπτικού; Λεπίδα χόρτου; Πλαστική λεπίδα; Μεσινέζα; Άλλο
pt-BR: Tipo de cabeça de corte: Lâmina de roçadeira; Faca de roçadeira; Lâmina de grama; Lâmina de plástico; Fio de nylon; Outro
vi: Loại đầu cắt: Lưỡi máy cắt cỏ trục cứng; Dao phát bụi rậm; Lưỡi cắt cỏ; Lưỡi dao nhựa; Dây cước cắt cỏ; Khác
ja: 切断ヘッドのタイプ: ブラシカッターブレード; ブラシナイフ; グラスブレード; プラスチックブレード; ストリングライン; その他
pt-PT: Tipo de cabeça de corte: Lâmina de roçadora; Lâmina para escovar; Lâmina de relva; Lâmina de plástico; Linha de corda; Outro
nb: Skjærehodetype: Børstekutterblad; Børstekniv; Gressblad; Plastblad; Trådlinje; Annet
pl: Typ głowicy tnącej: Ostrze do wykaszarki; Nóż do wykaszarki; Ostrze do trawy; Ostrze plastikowe; Żyłka tnąca; Pozostałe
zh-TW: 切割頭類型: 割草機刀片; 割草刀片; 割草盤; 塑膠刀片; 割草繩; 其他
th: ประเภทหัวตัด: ใบมีดเครื่องตัดหญ้า; ใบมีดตัดหญ้า; ใบมีดตัดหญ้า; ใบมีดตัดพลาสติก; กระปุกสายเอ็น; อื่นๆ